【裁判字號】    99,小上,18
【裁判日期】    990331
【裁判案由】    給付票款
【裁判全文】
臺灣桃園地方法院民事裁定              99年度小上字第18號
上 訴 人  丙○○
被上訴人  乙○○
          甲○○
上列當事人間請求給付票款事件，上訴人對於民國98年12月22日
本院桃園簡易庭98年度桃小字第1402號第一審小額民事判決提起
上訴，本院合議庭裁定如下：
    主  文
上訴駁回。
第二審訴訟費用新台幣壹仟伍佰元由上訴人負擔。
    理  由
一、上訴意旨略以：
  (一)上訴人根本不懂如何向銀行辦理貸款，遑論要幫被上訴人乙
    ○○辦理貸款，上訴人與被上訴人乙○○確係由證人李俐介
    紹認識，民國98年07月30日上訴人與被上訴人乙○○及證人
    李俐在桃園縣桃園市○○路上巨蛋體育館對面的7-11便利商
    店見面，被上訴人乙○○即向上訴人借款，並邀上訴人一同
    前往桃園縣八德市○○路49巷14號打麻將，上訴人告稱要先
    去拿錢，被上訴人乙○○即先騎車載證人李俐去打麻將。嗣
    上訴人到達上址附近之萊爾富便利商店時，即去電被上訴人
    乙○○，被上訴人乙○○即一個人到該便利商店與上訴人見
    面，上訴人將現金新台幣（下同）1 萬元交付予被上訴人乙
    ○○，並要求被上訴人乙○○簽立本票以為擔保及請其配偶
    即被上訴人甲○○背書保證，被上訴人乙○○即將該本票帶
    回家中由被上訴人甲○○簽名、蓋手印，之後再將本票帶來
    交付予上訴人並帶同上訴人前去打麻將。後被上訴人乙○○
    輸錢再向上訴人借款9 千元，俟打完2 圈後，雙方在現場吃
    飯，被上訴人乙○○再向上訴人借款6 萬元，上訴人遂請被
    上訴人乙○○到先前便利商店外去拿現金，亦要求被上訴人
    乙○○簽立本票並請其拿回家中由被上訴人甲○○背書後再
    交予上訴人，並無被上訴人乙○○及證人李俐所指述係因上
    訴人幫被上訴人乙○○辦理銀行貸款，為給付佣金而簽立本
    票之情形。
  (二)證人李俐於原審所述不實（見原審98年12月08日言詞辯論筆
    錄第2 、3 頁），上訴人開完庭後，詢問證人李俐為何作偽
    證，加以上訴人於98年07月30日持證人李俐交付之個人證件
    幫其購買中古車一輛，隨即又問證人李俐該車如何處理，詎
    證人李俐竟稱：「你別想要了！」，經上訴人向監理單位查
    詢，始知證人李俐竟於98年09月28日至桃園監理站謊稱該車
    之證件遺失填寫補發牌照申請書，復於98年10月06日至桃園
    縣政府警察局八德分局廣興派出所謊稱該車遺失，上訴人遂
    向臺灣桃園地方法院檢察署控告證人李俐涉嫌誣告等罪，上
    訴人至此方知證人李俐為何於原審為不實陳述。
  (三)爰依法提起上訴，上訴聲明：原判決廢棄。
二、按對於小額程序之第一審裁判之上訴或抗告，非以其違背法
    令為理由，不得為之，民事訴訟法第436 條之24第2 項定有
    明文。而所謂違背法令，依同法第436 條之32第2 項準用同
    法第468 條、第469 條第1 款至第5 款，係指判決不適用法
    規或適用不當者，以及(一)判決法院之組織不合法，(二)依法律
    或裁判應迴避之法官參與裁判者，(三)法院於權限之有無辨別
    不當或違背專屬管轄之規定者，(四)當事人於訴訟未經合法代
    理者，(五)違背言詞辯論公開之規定者而言。而小額程序之上
    訴狀內應記載上訴理由，表明下列二款事項：即(一)原判決所
    違背之法令及其具體內容。(二)依訴訟資料可認為原判決有違
    背法令之具體事實。即上訴人應於上訴狀或理由書內應有具
    體之指摘，並揭示該法規之條項或內容，若係成文法以外之
    法則，應揭示該法則之旨趣，倘為司法院之解釋或最高法院
    之判例，則應揭示該判解之字號或其內容，上訴狀或理由書
    如未依此項方法表明者，即難認為已對原判決違背法令有具
    體之指摘，其上訴自難認為合法，故如僅就原審取捨證據任
    加指摘，並未具體指出原判決違背何等法規，其上訴即難認
    為合法（最高法院71年度台上字第314 號判例意旨參照）。
三、經查，本件上訴人所執之前開上訴理由，均係對於原審法院
    所為之事實認定與證據取捨方式予以指摘，惟並未對原審判
    決違背法令有何具體之指摘，不得謂已合法表明上訴理由，
    核諸前開規定及說明，其上訴為不合法，應予駁回。
四、末按，法院為訴訟費用之裁判時，應確定其費用額，民事訴
    訟法第436 條之32第1 項準用第436 條之19第1 項定有明文
    。經查，本件上訴人應負擔之第二審訴訟費用確定為1,500
    元，爰裁定如主文第2 項所示。
五、據上論結，本件上訴為不合法，依民事訴訟法第436 條之32
    第1 項、第2 項、第436 條之19第1 項、第444 條第1 項前
    段、第95條、第78條，裁定如主文。
中    華    民    國    99    年    3     月    31  日
                    民事第三庭  審判長法  官  黃漢權
                                      法  官  陳心婷
                                      法  官  周玉
上列正本證明與原本無異
不得抗告
中    華    民    國    99    年    3     月    31  日
                                      書記官  楊郁馨

司法院資訊處製作；財團法人民間司法改革基金會備份。
